最高法院民事裁定　　　　　　　　　　111年度台抗字第703號
再 抗告 人　美商CMC材料股份有限公司（CMC Materials, Inc.
　　　　　　 ）　　
法定代理人　凱羅 柏斯登（H. Carol Bernstein）

訴訟代理人　陳群顯律師
　　　　　　許凱婷律師
上列再抗告人因與相對人美商羅門哈斯研磨材料股份有限公司等
間聲請定暫時狀態處分事件，對於中華民國111年2月18日智慧財
產及商業法院裁定（111年度民暫抗字第1號），提起再抗告，本
院裁定如下：
    主  文
再抗告駁回。                                            
再抗告訴訟費用由再抗告人負擔。
    理  由
按對於抗告法院所為抗告有無理由之裁定再為抗告，僅得以其適
用法規顯有錯誤為理由，民事訴訟法第486條第4項規定甚明。是
當事人對於抗告法院所為抗告有無理由之裁定再為抗告，就該裁
定如何適用法規顯有錯誤，應有具體之指摘。否則，其再抗告自
難認為合法。而所謂適用法規顯有錯誤，係指原法院本其取捨證
據之職權所確定之事實適用法規顯有錯誤而言，不包括認定事實
不當之情形在內。本件再抗告人對於原法院所為其抗告無理由之
裁定再為抗告，無非以：伊提出聲證4-6 ，用以釋明相對人客觀
上有在臺灣製造侵害伊系爭專利之Optiplane2300、Optiplane26
00系列研磨液產品（下稱系爭產品）之能力，進而主張其無法自
美國進口後，極有可能轉而在臺灣製造系爭產品，可見本件定暫
時狀態處分有急迫危險之必要性。又釋明之證據，不以當庭立即
提出者為限，法院認定適當不延滯訴訟得調查者均屬之。伊聲請
原法院命相對人提出民國110 年7月8日後迄今有關系爭產品之進
口資料，只需法院命相對人提出或函詢財政部關務署即可取得，
原法院疏未考量該項證據性質，即認伊未盡釋明之責。另聲證10
、11，為美國國際貿易委員會（ITC ）初步認定系爭產品侵害系
爭專利相應案之美國專利第721號之裁定，及Dauskardt所提專家
意見書，已足釋明相對人之系爭產品侵害伊系爭專利之事實，原
法院未為調查，逕稱該2 證據無從作為本件聲請依據，遽認本件
無定暫時狀態處分之必要性，適用法規顯有錯誤云云，為其論據
。惟查再抗告人所陳上述理由，係屬原法院認定再抗告人之聲請
不具定暫時狀態處分必要性之事實當否之問題，要與適用法規是
否顯有錯誤無涉，依上說明，其再抗告自非合法。末查，第三審
法院應以第二審判決所確定之事實為判決基礎，上開規定於再抗
告程序準用之，此觀民事訴訟法第476條第1項、第495條之1第 2
項規定甚明，是在第三審不得提出新攻擊或防禦方法。再抗告人
提起再抗告後，始行提出之再抗證12（智慧財產及商業法院 111
年6月9日函）、再抗證13（財政部關務署111年6月15日函）均為
新證據，本院不得審酌，附此敘明。
據上論結，本件再抗告為不合法。依民事訴訟法第495條之1第 2
項、第481條、第444條第1 項、第95條、第78條，裁定如主文。
中    華    民    國   111    年    8     月    18    日
                      最高法院民事第五庭
                          審判長法官  袁  靜  文  
                                法官  陳  靜  芬  
                                法官  石  有  為  
                                法官  許  秀  芬  
                                法官  林  金  吾  
本件正本證明與原本無異
                                      書  記  官
中    華    民    國   111    年    9     月    5     日